【裁判字號】    98,台上,3240
【裁判日期】    980611
【裁判案由】    違反廢棄物清理法
【裁判全文】
最高法院刑事判決            九十八年度台上字第三二四０號
上  訴  人  甲○○
上列上訴人因違反廢棄物清理法案件，不服台灣高等法院高雄分
院中華民國九十八年三月二十三日第二審判決（九十七年度上訴
字第二０三五號，起訴案號：台灣高雄地方法院檢察署九十七年
度偵字第二一九三九號），提起上訴，本院判決如下：
    主  文
上訴駁回。
    理  由
按刑事訴訟法第三百七十七條規定，上訴於第三審法院，非以判
決違背法令為理由，不得為之。是提起第三審上訴，應以原判決
違背法令為理由，係屬法定要件。如果上訴理由書狀並未依據卷
內訴訟資料，具體指摘原判決不適用何種法則或如何適用不當，
或所指摘原判決違法情事，顯與法律規定得為第三審上訴理由之
違法情形，不相適合時，均應認其上訴為違背法律上之程式，予
以駁回。本件原判決維持第一審論處上訴人甲○○犯廢棄物清理
法第四十六條第三款、第四款（後段）非法清理廢棄物罪刑，駁
回其於第二審之上訴，已敘明所憑之證據及認定之理由；從形式
上觀察，並無判決違背法令之情形存在。查原判決依憑上訴人之
自白，證人張佘麗花、陳明珠等人之證言，參酌現場採證照片、
高雄縣政府環境保護局事業廢棄物稽查工作紀錄等卷證資料，綜
合研析判斷，為事實之認定，已詳敘其斟酌取捨而得心證之理由
。復以從事廢棄物清除、處理業務者，應向主管機關申請核發許
可文件，始得為之，並應依許可文件之內容清除、處理廢棄物。
上訴人係高吉德有限公司實際負責人，該公司雖領有廢棄物清除
、處理許可文件，但上訴人違反許可文件之內容，在許可以外之
其他土地上傾倒、堆置營建廢棄物，自應成立廢棄物清理法第四
十六條第三款、第四款後段之罪，併加說明綦詳。上訴意旨猶漫
謂其因清除之廢棄物太多，原申請許可之地點無法容納，始將廢
棄物移置於承租之土地上予以「分類」，惟因人手不足，致未能
於主管機關所定期限內清除完畢，並無犯罪故意，且「分類」係
廢棄物再利用行為，不受廢棄物清理法第四十一條之限制，原判
決量刑亦嫌過重等語，漫就原審採證認事職權之適法行使，暨判
決內已明白論斷之事項，持己見任意指摘，並為單純事實上之爭
執，與法律規定得為第三審上訴理由之違法情形，不相適合。其
上訴為違背法律上之程式，應予駁回。
據上論結，應依刑事訴訟法第三百九十五條前段，判決如主文。
中    華    民    國  九十八  年    六    月   十一   日
                      最高法院刑事第十庭
                          審判長法官  花  滿  堂
                                法官  黃  正  興
                                法官  陳  東  誥
                                法官  林  錦  芳
                                法官  洪  昌  宏
      本件正本證明與原本無異
                                      書  記  官
中    華    民    國  九十八  年    六    月   十五   日
                                                Ａ


司法院資訊處製作；財團法人民間司法改革基金會備份。
